臺灣屏東地方法院刑事判決　　　　　　　 100年度易字第82號
公　訴　人　臺灣屏東地方法院檢察署檢察官
被　　　告　李善昌
　　　　　　曾信發
上列被告因贓物等案件，經檢察官提起公訴（99年度偵字第3243
號），本院依法行簡式審判程序審理，判決如下：
    主  文
李善昌牙保贓物，累犯，處有期徒刑玖月。
曾信發故買贓物，處有期徒刑柒月。
    事  實
一、李善昌前於民國94年間，因竊盜案件，經臺灣高雄地方法院
    以94年度易字第1312號判處有期徒刑10月、後減刑為有期徒
    刑5 月確定，並於96年10月19日執行完畢。詎其雖知吳青輝
    （已歿）所持來源不詳、未掛車牌之自小客車係贓物（車牌
    號碼9667-BB 號，94年份，排汽量1796CC，BENZ-E200 廠牌
    ，為林建彰向格上汽車租賃股份有限公司[下稱格上公司]租
    用，迨於97年11月1 日8 時30分許，在臺北市大安區○○○
    路○ 段223 巷53號附近遭竊，隨後乃自泰安產物保險股份有
    限公司[下稱泰安保險]取得新臺幣[下同]97萬1226元之保險
    理賠，下稱本案贓車），竟基於牙保贓物之犯意，於97年底
    某時，在不詳地點，居間介紹曾信發購買之；而曾信發亦知
    本案贓車來歷不明，猶接受李善昌引介，乃基於故買贓物之
    犯意，於97年12月16日，在屏東縣屏東市○○路○ 段76號附
    近，以30萬元之低價向吳青輝購入，事後吳青輝並給付李善
    昌2000元作為仲介報酬。嗣曾信發另將本案贓車典當與不知
    情之「超基當舖」，再於98年5 月18日經不知情之「車武館
    中古汽車商行」向「超基當舖」收購，後遭「車武館中古汽
    車商行」業主尹德彰發覺有異而報案處理，始為警循線查知
    前情。
二、案經內政部警政署保安警察第三總隊第二大隊報告臺灣屏東
    地方法院檢察署檢察官偵查起訴。
    理  由
一、本件係依刑事訴訟法第273 條之1 第1 項行簡式審判程序，
    其證據調查依同法第273 條之2 所定原不受審判外陳述排除
    之限制；又被告2 人對於卷內各項證據亦不爭執證據能力，
    復無事證顯示有何違法取得或類此瑕疵之情，故卷內所列各
    項證據，自均有證據能力，合先敘明。
二、上揭犯罪事實，業據被告2 人於本院審理中全數坦承不諱（
    見本院100 年2 月21日準備程序筆錄第2 頁），並有證人即
    被害人林建彰、格上公司客服組組長陳俊吉證述本案贓車失
    竊情形，證人即泰安保險理賠部專員吳連發證稱本案贓車理
    賠經過相佐（見警卷第40、37、35頁），以及失車唯讀案件
    基本資料、車輛尋獲電腦輸入單、贓物認領保管單、台灣賓
    士股份有限公司98年10月23日(98)台灣賓士法發第98040 號
    函，泰安保險汽車險理賠申請書、理賠計算書、賠款暨電匯
    同意書等件附卷足稽（見警卷第51-56 、64-66 頁）。是認
    被告2 人之自白與事實相符，堪予採信，從而本件罪證明確
    ，其等犯行洵可認定，應依法論科。
三、核被告李善昌所為，係犯刑法第349 條第2 項之牙保贓物罪
    ，被告曾信發所為，係犯同條項之故買贓物罪。被告李善昌
    有如事實欄所載判刑執行情形，有前案紀錄表、刑案資料查
    註紀錄表各1 份為憑，其於徒刑執行完畢後，5 年內故意再
    犯本件有期徒刑以上之罪，為累犯，應依刑法第47條第1 項
    加重刑度。爰審酌被告李善昌早於91年間起，即有故買贓車
    、連續竊車等前科，有上開前案紀錄資料可查，是其非但素
    行欠佳，且依該贓物、竊盜之犯罪記錄，顯已深知仲介交易
    來源不詳之車輛，將有隱匿或助長竊盜犯罪可能，復加諸贓
    物流通致被害人未能追回贓物之危險，詎仍率然引介吳青輝
    和被告曾信發為本案贓車之買賣，實有不該；又被告曾信發
    前於95、96年間，業有過失致死、違反槍砲彈藥刀械管制條
    例等前科，素行同屬不佳，有前案紀錄表、刑案資料查註紀
    錄表等件可考，但其仍不思戒慎，如今率然故買贓車，同樣
    滋生竊盜犯罪猖獗之虞，併使被害人追索失竊車輛更添難度
    ，犯罪結果影響顯鉅；再被告2 人之贓物犯行，妨礙被害人
    對本案贓車之使用支配，侵害權益匪低，然案發後未就所為
    提出任何損害賠償，亦值殊究；惟念及被告2 人均知坦然面
    對司法，於本院審理中供承犯行不諱等一切情狀，各量處如
    主文所示之刑，以資懲儆。
據上論斷，應依刑事訴訟法第273 條之1 第1 項、第299 條第1
項前段，刑法第349 條第2 項、第47條第1 項，刑法施行法第1
條之1 第1 項、第2 項前段，判決如主文。
本案經檢察官許英輝到庭執行職務
中    華    民    國    100    年     3    月    7    日
                    刑事第四庭    法  官  江振源
以上正本證明與原本無異
如不服本判決，應於判決送達後10日內向本院提出上訴書狀（應
附繕本），其未敘述上訴理由者，應於上訴期間屆滿後20日內補
提理由書狀於本院，上訴於臺灣高等法院高雄分院。
中    華    民    國    100    年     3    月    8    日
                                  書記官  邱淑婷
附錄本判決論罪科刑法條：
刑法第349 條
收受贓物者，處三年以下有期徒刑、拘役或五百元以下罰金。
搬運、寄藏、故買贓物或為牙保者，處五年以下有期徒刑、拘役
或科或併科一千元以下罰金。
因贓物變得之財物，以贓物論。